【裁判字號】    97,審訴,232
【裁判日期】    970226
【裁判案由】    毒品危害防制條例
【裁判全文】
臺灣桃園地方法院刑事判決             97年度審訴字第232號
公  訴  人  臺灣桃園地方法院檢察署檢察官
被      告  甲○○
指定辯護人  本院公設辯護人  林銘宏
上列被告因違反毒品危害防制條例案件，經檢察官提起公訴（96
年度毒偵字第5504號），嗣被告於準備程序進行中為有罪之陳述
，經本院合議庭裁定由受命法官獨任進行簡式審判程序後，聲請
改依協商程序而為判決，本院判決如下：
    主  文
甲○○施用第一級毒品，累犯，處有期徒刑捌月；又施用第二級
毒品，累犯，處有期徒刑肆月，扣案之吸食器壹組沒收。應執行
有期徒刑拾壹月又拾伍日，扣案之吸食器壹組沒收。
    事實及理由
一、本件被告所犯係死刑、無期徒刑或最輕本刑為三年以上有期
    徒刑以外之罪，其於準備程序中就被訴事實為有罪之陳述，
    經本院告知簡式審判程序之旨，並聽取公訴人、被告及辯護
    人之意見後，爰依刑事訴訟法第273 條之1 第1 項規定合議
    裁定由受命法官獨任進行簡式審判程序。
二、被告甲○○前有違反廢止前麻醉藥品管理條例、毒品危害防
    制條例、贓物、竊盜、偽造印文等前科，其中於民國91年間
    ，因贓物案件，經本院以91年度桃簡字第989 號判決判處有
    期徒刑5 月確定；又於同年間，因竊盜案件，經本院以91年
    度桃簡字第1377號判決判處有期徒刑6 月確定；再於同年間
    ，因違反毒品危害防制條例案件，經本院以91年度桃簡字第
    1364號判決判處有期徒刑3 月確定，上開3 罪刑經本院以92
    年度聲字第2534號裁定應執行有期徒刑1 年。另於同年間，
    因違反毒品危害防制條例案件，經本院以92年度訴字第660
    號判決判處應執行有期徒刑1 年6 月（其中施用第一級毒品
    部分判處有期徒刑1 年，施用第二級毒品部分判處有期徒刑
    8 月）確定；復於92年間，因偽造印文案件，經本院以92年
    度簡字第274 號判決判處有期徒刑6 月確定，上開各罪自92
    年12月4 日起入監接續執行，甫於95年5 月9 日縮短刑期假
    釋出監並付保護管束，至95年11月3 日保護管束期滿，假釋
    未經撤銷，視為執行完畢（構成累犯）。
三、另被告曾於87年間，因施用毒品案件，經本院以87年度毒聲
    字第3554號裁定觀察、勒戒後，認無繼續施用毒品之傾向，
    於88年1 月14日執行完畢出所，並經臺灣桃園地方法院檢察
    署檢察官於88年1 月14日以88年度偵字第423 號為不起訴處
    分確定；又於88年間，因施用毒品案件，經本院以88年度毒
    聲字第5926號裁定觀察、勒戒後，認有繼續施用毒品之傾向
    ，再經本院以89年度毒聲字第485 號裁定令入戒治處所施以
    強制戒治，嗣因前揭強制戒治屆滿3 月，其成效經評定合格
    ，經本院以89年度毒聲字第4370號裁定停止戒治，所餘戒治
    期間付保護管束，迄至90年1 月19日保護管束期滿，未經撤
    銷，視為戒治完畢，本次犯行並經本院以89年度訴字第245
    號判決判處應執行有期徒刑1 年確定；另於91年間，因施用
    毒品案件，經本院以91年度毒聲字第2714號裁定令入戒治處
    所施以強制戒治，於92年12月4 日停止處分釋放出所，於93
    年1 月6 日因法律修正報結（本案並另經臺灣桃園地方法院
    檢察署檢察官提起公訴，經本院以92年度訴字第660 號判決
    判處應執行有期徒刑1 年6 月確定）。詎仍未戒除毒癮，明
    知海洛因、甲基安非他命為毒品危害防制條例第2 條第2 項
    第1 款、第2 款所規定之第一、二級毒品，不得非法持有、
    施用，竟基於施用第二級毒品甲基安非他命之犯意，於96年
    9 月26日某時，在桃園縣八德市○○路○ 段425 巷37號住處
    內，以吸食器吸食之方式施用第二級毒品甲基安非他命1 次
    ；另基於施用第一級毒品海洛因之犯意，於96年9 月27日某
    時，在上址住處內，以海洛因捲入香煙內吸食之方式施用第
    一級毒品海洛因1 次。嗣於96年9 月27日23時許，因另案在
    桃園縣桃園市○○路3 號前為警查獲，並當場扣得其所有供
    （但非專供）施用第二級甲基安非他命所用之吸食器1 組，
    始悉上情。案經台北縣政府警察局中山分局移請臺灣桃園地
    方法院檢察署檢察官偵查起訴。
四、證據名稱：
    (一)被告於本院準備程序中之自白。
    (二)臺灣尖端先進生技醫藥股份有限公司濫用藥物檢驗報告暨
      臺北市政府警察局偵辦毒品案件尿液檢體委驗單各1 紙附
      卷可稽。
    (三)吸食器1 組扣案可資佐證。
五、本件經檢察官與被告於審判外達成協商之合意且被告已認罪
    ，其合意內容為：就其施用第一級毒品部分，被告願受科刑
    範圍為有期徒刑8 月，就其施用第二級毒品部分，被告願受
    科刑範圍為有期徒刑4 月，應執行有期徒刑11月又15日。經
    查，上開協商合意並無刑事訴訟法第455 條之4 第1 項所列
    情形之一，檢察官聲請改依協商程序而為判決，本院爰不經
    言詞辯論，於協商合意範圍內為協商判決，合予敘明。
六、扣案之吸食器1 組，係被告所有，供其施用（但非專供）第
    二級毒品甲基安非他命所用之物，業據其於警詢及檢察官偵
    訊中供明在卷，應依刑法第38條第1 項第2 款規定，宣告沒
    收。
七、應適用之法條：刑事訴訟法第273 條之1 第1 項、第455 條
    之4 第2 項、第455 條之8 ，毒品危害防制條例第10條第1
    項、第2 項，刑法第11條前段、第47條第1 項、第51條第5
    款、第38條第1 項第2 款。
八、本判決除有刑事訴訟法第455 條之4 第1 項第1 款、第2 款
    、第4 款、第6 款、第7 款所定情形之一，或違反同條第2
    項規定者外，不得上訴。
九、如不服本件判決，得自收受判決送達之日起10日內，向本院
    提出上訴書狀，上訴於第二審法院。
本案經檢察官鄭堤升到庭執行職務。
中    華    民    國    97    年    2    月    26     日
                  刑事庭    法  官  徐  培  元
以上正本證明與原本無異。
                            書記官  楊  美  慧
中    華    民    國    97    年    2     月    27    日
附錄論罪科刑依據之法條：
毒品危害防制條例第10條
施用第一級毒品者，處 6 月以上 5 年以下有期徒刑。
施用第二級毒品者，處 3 年以下有期徒刑。


司法院資訊處製作；財團法人民間司法改革基金會備份。
